【裁判字號】    92,自,678
【裁判日期】    920903
【裁判案由】    詐欺
【裁判全文】
臺灣臺中地方法院刑事判決                          九十二年度自字第六七八號
    自  訴  人  甲○○
    被      告  乙○○
右列被告因詐欺案件，經自訴人提起自訴，本院判決如左：
    主  文
本件免訴。
    理  由
一、按案件曾經判決確定者，應諭知免訴之判決，刑事訴訟法第三百零二條第一款定
    有明文。又訴訟上所謂一事不再理之原則，關於實質上一罪或裁判上一罪，亦均
    有其適用，最高法院六十年台非字第七七號著有判例。
二、自訴意旨略如附件自訴狀所載，茲引用之。
三、查本件被告乙○○被訴意圖為自己不法之所有，於民國八十六年七月十日上午九
    時四十五分許，向自訴人甲○○謊稱急用，欲借新台幣（下同）三萬三千四百六
    十二元週轉，自訴人甲○○因不堪其苦苦相纏，而如數借之，被告乙○○亦簽交
    同額之本票一張予自訴人甲○○以為憑證，詎本票屆期後，被告乙○○竟避不見
    面，自訴人甲○○始知受騙。因認被告乙○○涉犯刑法詐欺之罪嫌云云，業經本
    院調查後，認：「本件自訴人認被告涉犯刑法詐欺之罪嫌，無非係以被告所簽交
    到期日八十六年七月二十五日、金額三萬三千四百六十二元之本票未如期兌現為
    其依據，然訊之被告乙○○，固坦承該本票為其所簽發，惟否認有詐騙之意圖，
    辯稱：伊從未向自訴人借過錢，該本票係伊之前與朋友合夥開公司時，因積欠自
    訴人廣告費而簽交予自訴人，嗣因公司經營不善大家拆夥，而忘了此筆公司該付
    之款項等語。經查，自訴人先稱「八十六年我擔任過報社之請款員，我也是那時
    結識被告的，他們公司應該是有委任我向我任職的報社刊登廣告」（本院八十八
    年一月二十六日審判筆錄），繼改稱「我沒有替被告公司刊登過任何廣告，從來
    沒有，我是和他在餐廳認識的，大家聊得來之後，被告就一直打電話找我借錢，
    我以前是在宇全廣告服務中心工作，現仍在職，那是我自己負責的工作室」等語
    ，經核前後不一；再證人即被告以前開公司之合夥人廖國柱結稱「那時我們公司
    有好幾個主管部門，各自負責刊登廣告徵業務員，據我所知被告所負責的部門有
    積欠報社廣告費，那時收報費的人是在庭的自訴人，我們大部分都是交給自訴人
    的報社登，而且都是委託自訴人辦理，錢也交給他」（本院八十八年三月二日審
    判筆錄），另參以該票款金額三萬三千四百六十二元，與一般借貸均湊足整數之
    情形亦有異，顯見自訴人主張其與被告間是因借貸關係而簽發該本票之說，不足
    採信。又被告既為公司而刊登廣告，於公司解散後其對非屬私人之欠款，雖予疏
    忽，然究非能因此而推定其初即心懷不軌，況被告已與自訴人達成民事和解，並
    當庭先給付自訴人現金一萬元，益徵其應無不法所有之意圖甚明。因認被告所辯
    洵堪憑採，本件應僅為被告與自訴人間之民事糾葛問題，與刑法詐欺罪之構成要
    件未合，尚難以該罪相繩。此外，復查無任何積極證據足資證明被告有何詐欺之
    犯行。」，而於八十八年三月二十三日以八十八年度自字第八一號刑事判決被告
    乙○○無罪在案，此有該刑事判決一份在卷可憑，依照首開說明，本件爰不經言
    詞辯論，逕為諭知免訴之判決。
據上論斷，應依刑事訴訟法第三百四十三條、第三百零二條第一款、第三百零七條判
決如主文。
中      華      民      國    九十二    年      九      月      三      日
                                    臺灣臺中地方法院刑事第八庭
                                        審判長法  官  朱光國
                                              法  官  鍾堯航
                                              法  官  洪俊誠
右正本證明與原本無異。
如不服本判決，應於判決送達後十日內向本院提出上訴狀，上訴於臺灣高等法院臺中
分院(須附繕本)。
                                              書記官
中      華      民      國    九十二    年      九      月      三    日


司法院資訊處製作；財團法人民間司法改革基金會備份。
